臺灣板橋地方法院刑事判決　　　　　　　　　　　　　九十年度交易字第五一八號
　　公　訴　人　臺灣板橋地方法院檢察署檢察官
　　被　　　告　丙○○
右列被告因公共危險等案件，經檢察官提起公訴（九十年度偵字第一四０一八號），
本院判決如左：
    主  文
丙○○服用酒類，不能安全駕駛動力交通工具而駕駛，處有期徒刑參月，如易科罰金
以參佰元折算壹日。又因過失傷害人，處有期徒刑伍月，如易科罰金，以參佰元折算
壹日。應執行有期徒刑陸月，如易科罰金，以參佰元折算壹日。
    事  實
一、丙○○明知未領有機車駕駛執照，不得騎乘機車，及明知服用酒類致不能安全駕
    駛時，即不得駕駛動力交通工具，竟於民國九十年四月十五日十六時許，在台北
    縣土城市○○路某ＫＴＶ服用酒類至同日十九時許離開，於飲酒後其吐氣酒精濃
    度所含酒精成分每公升達○、八五毫克以上之不能安全駕駛車輛之酒醉狀態下，
    猶貿然無照騎乘牌照ＫＭＬ－一七八號重機車，沿台北縣土城市○○路由青雲路
    往國際路方向行駛，嗣於同日二十二時五十分許，途經上揭明德路、仁愛路閃光
    黃燈號誌叉路口行人穿越到時，應注意行近行人穿越道前，應減速慢行，遇有行
    人穿越時，應暫停讓行人先行通過，及應注意車前狀況，隨時採取必要之安全措
    施，以避免危險之發生，而依當時情形，又無不能注意之情形，竟疏於注意及此
    ，未減速猶貿然前行，撞及前方行走在行人穿越道上之行人乙○○，致乙○○受
    有頭部外傷合併腦震盪、枕部頭皮撕裂傷、右側第三、四肋骨骨折之傷害。丙○○於肇事後，經附近路人報警，將丙○○、乙○○二人送至亞東紀念醫院急救，
    丙○○於未被有偵查犯罪職權之機關或公務員發覺前，即主動向前往醫院處理本
    件車禍之臺北縣警察局土城分局廣福派出所警員甲○○坦承為其肇事人而自首，
    嗣並接受裁判；甲○○並請該醫院抽取丙○○血液檢驗，經該醫院於同日二十三
    時十五分將丙○○抽血檢驗結果，其血液中酒精濃度達七○ＭＧ／ＤＬ（換算成
    呼氣中酒精濃度約為○、三五ＭＧ／Ｌ），而悉上情。
二、案經被害人乙○○訴由台北縣警察局土城分局報請台灣板橋地方法院檢察署檢察
    官偵查起訴。
    理  由
一、右揭事實，業據被告丙○○坦承不諱，核與告訴人乙○○指述情節相符，並有道
    路交通事故調查報告表一份、現場草圖一紙，亞東紀念醫院九十年十二月十八日
    九０亞歷六四－一字第四五五六號函、血液酒精濃度檢驗單及乙○○診斷證明書
    各一紙，及照片四幀附卷可稽。
二、(1)被告丙○○於九十年四月十五日十六時許，先在台北縣土城市○○路某ＫＴＶ
    服用酒類，至同日十九時酒後騎乘上開機車離開，於同日二十二時五十分許、在
    前開地點撞及被害人乙○○後，嗣於同日二十三時十五分許在亞東紀念醫院抽血
    檢驗結果，被告血液中酒精含量為七０ＭＧ／ＤＬ等情，業據被告丙○○供承在
    卷，並經證人即赴醫院處理車禍之警員甲○○於本院證述屬實（見本院九十年十
    一月二十一日訊問筆錄），並有前引之亞東紀念醫院九十年十二月十八日九０亞
    歷六四－一字第四五五六號函、血液酒精濃度檢驗單各一紙在卷足參。從而，被
    告飲酒後騎乘機車離開ＫＴＶ距離其肇事後在醫院抽血檢驗之時間，相隔已有四
    小時十五分之久。(2)依行政院國軍退除役官兵輔導委員會臺北榮民總醫院八十八
    年八月五日（八八）北總內字第二六八六八號函所示，行為人呼氣酒精濃度達每
    公升○．五毫克時，有輕到中度之中毒症狀，會發生反應較慢、感覺減低、影響
    駕駛等情狀；呼氣酒精濃度達每公升○．七五毫克時，會有思考改變、個性行為
    改變等狀況；呼氣酒精濃度達每公升一．○毫克時，則有中度中毒症狀，並有步
    態不穩、噁心嘔吐、精神混惑不清晰等情況，且為本院歷來審理此類案件職務上
    所知悉；而人體飲用酒類後，該酒類所含酒精成份會因人體之新陳代謝作用而逐
    漸排除，人體血液中酒精濃度代謝率約為每小時十至四十毫克＼ＤＬ間，常人之
    代謝率平均值則約為每小時二十毫克＼ＤＬ，而人體血液中之酒精濃度與呼氣時
    之酒精濃度比為二○○比一，被告騎乘機車離開ＫＴＶ距離其在醫院抽血檢驗之
    時間，既已有四小時十五分之久，以此回溯四小時推算，被告甫飲酒後之呼氣酒
    精濃度含量應有每公升０．八五毫克以上，依前揭榮民總醫院函所示，則被告於
    酒後當時已屬中度中毒以上症狀，會有思考改變、個性行為改變等明顯酒醉之狀
    況，足見被告於飲酒後開始騎車離開ＫＴＶ當時，顯已達到不能安全駕駛動力交
    通安全工具之程度甚明。
三、按汽車行近行人穿越道前，應減速慢行，遇有行人穿越時，無論有無交通警察指
    揮或號誌指示，均應暫停讓行人先行通過；又汽車行駛時，駕駛人應注意車前狀
    況，：：：並隨時採取必要之安全措施；道路交通安全規則第九十四條第三項、
    第一百零三條分別定有明文。被告於本件肇事時雖未領自重機車駕駛執照，惟其
    對於上述屬一般常識之規定，理應知之甚詳，則其騎車行近行人穿越道前，理應
    注意減速慢行，遇有行人穿越時（無論有無交通警察指揮或號誌指示），均應暫
    停讓行人先行通過，及應注意車前狀況，並隨時採取必要之安全措施，以避免危
    險之發生，詎其竟疏未注意及此，未減速猶貿然前行，撞及前方行走在行人穿越
    道上之被害人乙○○，致被害人乙○○因而受有前述傷害，其有違上開道路交通
    安全規則之規定駕車甚明。查肇事當時為晴天，夜間無照明，直路，路面乾燥無
    缺陷等情，均據前開道路交通事故調查報告表載明，並無不能注意之情事，被告
    竟疏未注意依前揭道路交通安全規則之規定駕車，肇致本件車禍，自難辭過失之
    責。而被害人乙○○確因本件車禍受有前開傷害，已詳述如前，則被告之過失行
    為與被害人之傷害間，顯有相當因果關係。從而，罪證明確，被告過失犯行洵堪
    認定。
四、核被告丙○○所為，係犯刑法第一百八十五條之三之罪及同法第二百八十四條第
    一項前段之過失傷害罪。又被告所犯刑法第二百八十四條第一項前段之過失傷害
    罪部分，其因係酒醉、無駕駛執照騎乘機車行經行人穿越道，不依規定讓行人優
    先通行而肇事，因而致被害人乙○○受有上述傷勢，應依道路交通管理處罰條例
    第八十六條第一項之規定加重其刑。被告丙○○於肇事後，於未被有偵查犯罪職
    權之機關或公務員發覺前，即主動向前往醫院處理本件車禍之臺北縣警察局土城
    分局廣福派出所警員甲○○坦承為其肇事人而自首，亦據被告丙○○供述屬實，
    並經證人即警員甲○○於本院證述明確，並有被告警偵訊筆錄附卷可按，嗣並接
    受本件裁判，為對於未發覺之罪自首而受裁判，應依法減輕其刑，並先加重後減
    輕之。至被告所犯刑法第一百八十五條之三之罪部分，因係經警委請醫院抽血檢
    驗後，為警發現上情查獲，自不合於自首要件，特此敘明。被告所犯上開二罪，
    行為互異，犯罪構成要件亦不相同，應分論併罰。按酒精成分對人之意識能力具
    有不良影響，超量飲酒後會導致對週遭事務之辨識及反應能力較平常狀況薄弱，
    因而酒後駕車在道路上行駛，對一般往來之公眾及駕駛人自身皆具有高度危險性
    ，爰審酌被告明知上情，既漠視自己安危，更枉顧公眾行之安全，於服用酒類，
    酒後呼氣達每公升零點八五毫克，已處於不能安全駕駛動力交通工具之狀態，仍
    騎乘機車並肇事，及被告之過失程度、所生之危害、肇事後迄今尚未被害人乙○○達成民事和解，及犯罪後坦承犯行之態度等一切情狀，各量處如主文所示之刑
    ，及定其應執行刑，並諭知易科罰金之折算標準，以示懲儆。
據上論斷，應依刑事訴訟法第二百九十九條第一項前段，刑法第一百八十五條之三、
第二百八十四條第一項前段、第六十二條前段、第五十一條第五款、第四十一條第一
項，罰金罰鍰提高標準條例第一條前段、第二條，判決如主文。
本案經檢察官壽勤偉到庭執行職務。
中      華      民      國      九十一    年      四      月    十五    日
                                    臺灣板橋地方法院交通法庭
                                          法  官  劉  大  衛
右正本證明與原本無異。
如不服本判決，應於判決送達後十日內向本院提出上訴狀。
                                          書記官  蕭  興  南
中      華      民      國      九十一      年      四      月  十六    日
附錄本案論罪科刑法條全文：
刑法第二百八十四條
因過失傷害人者，處六月以下有期徒刑、拘役或五百元以下罰金，致重傷者，處一年
以下有期徒刑、拘役或五百元以下罰金。
從事業務之人，因業務上之過失傷害人者，處一年以下有期徒刑、拘役或一千元以下
罰金，致重傷者，處三年以下有期徒刑、拘役或二千元以下罰金。
刑法第一百八十五條之三
服用毒品、麻醉藥品、酒類或其他相類之物，不能安全駕駛動力交通工具而駕駛者，
處一年以下有期徒刑、拘役或三萬元以下罰金。
